臺灣新竹地方法院民事判決  
110年度簡上字第3號
上  訴  人  精冠科技股份有限公司

法定代理人  洪叔佑  
訴訟代理人  苗繼業律師
            吳世敏律師
被上訴人    日電電能股份有限公司

法定代理人  朱龍翔  
訴訟代理人  蘇清文律師
上列當事人間返還價金事件，上訴人對於民國109年10月13日本
院竹北簡易庭109年度竹北簡字第282號第一審判決提起上訴，本
院於民國111年4月20日言詞辯論終結，判決如下：
    主  文
上訴駁回。
第二審訴訟費用由上訴人負擔。
    事實及理由
一、上訴人起訴主張：
㈠、民國102年間，上訴人之客戶向其發送訂單，上訴人為履行客
    戶訂單而於102年5月30日向被上訴人發送採購訂單（訂單編
    號000000000），購買品號000-0000000000之電池10,891個
    （下稱系爭訂單、系爭電池，電池規格：50mA，線長30mm）
    ，備註欄載明「待通知出貨」，送貨地點在上訴人公司地址
    「新竹縣○○市○○路00號3樓」【附件一】。嗣因客戶取消訂
    單，兩造遂協商不取消系爭訂單，上訴人公司內部於102年7
    月12日製作「預付款單」【附件二】，簽發到期日102年8月
    31日、面額新臺幣（下同）28萬9,891元支票1紙預付貨款，
    系爭電池另待上訴人通知出貨，被上訴人已於102年9月2日
    兌領票款。嗣於105年5月間，上訴人通知被上訴人出貨，詎
    被上訴人未依通知出貨，經上訴人於105年5月27日以竹北光
    明郵局第237號存證信函催告後仍置之不理，反而無理要求
    上訴人指派人員至被上訴人公司點收。上訴人遂再於105年6
     月14日以竹北光明郵局第265號存證信函向被上訴人為解除
    系爭訂單之意思表示。系爭訂單既經解除，被上訴人負有回
    復原狀之義務，自上訴人所受領之價金應予返還。為此，爰
    依民法第259條第1項第1款規定提起本件訴訟，請求被上訴
    人返還買賣價金28萬9,891元及法定遲延利息。
㈡、原審判決認定被上訴人已提出準備給付系爭電池，因上訴人
    無法受領而將系爭電池寄放在被上訴人公司，兩造另行成立
    寄託契約，與事實不符。因：
　⒈系爭訂單「備註」欄載明「待通知出貨」，故被上訴人應出
    貨日期須俟上訴人通知，清償期始為屆至。至於102年7月12
    日預付款單，純係上訴人內部會計帳務資料，並未交付予被
    上訴人，並非與被上訴人成立寄託契約之合意。其上亦顯示
    「待有需求再正式進料驗收」文字，即清楚表達因當下無需
    求故不需要通知送貨，可見系爭訂單未屆清償期。既未屆清
    償期，何來達成寄託契約可言。
　⒉甚者，被上訴人根本沒有備妥系爭訂單所示之系爭電池，不
    存在「完成生產並已處於隨時可以出貨之狀態」。此即何以
    上訴人於105年5月間通知被上訴人出貨時，被上訴人遲遲未
    能出貨之原因。甚至，經第二審法院諭知兩造會同清點貨物
    時，被上訴人準備要點交給上訴人之電池不符合系爭訂單規
    格（50mA，線長30mm），而是之前訂單的其他規格電池（50
    mA，線長42mm、線長30mm），甚至可能摻有上訴人之前訂單
    退回之瑕疵品（產品外包紙箱已蓋有「出貨」章）（簡上卷
    第139-149頁）。
　⒊原審未查明上述⒈⒉，遽認被上訴人於102年7月當時已生產完
    成系爭電池、已提出準備給付之通知，顯然有誤。寄託契約
    屬要物契約，被上訴人自始未依系爭訂單完成備貨，兩造間
    不可能成立寄託契約。
㈢、系爭訂單乃102年5月30日所發出，如【附件一】所示內容，
    經被上訴人於原審自認，且為原審判決基礎。詎被上訴人於
    第二審提出另紙101年3月7日採購訂單（訂單編號000000000
    ，製表日期101年3月26日）【附件三，下稱「前訂單A」】
    ，而主張上訴人向其採購50mA電池53,000個、60mA電池12,0
    00個，系爭訂單之系爭電池是前訂單A中尚未交付之存貨，
    上訴人支付28萬9,891元是為給付前訂單A其中尚未出貨之存
    貨貨款云云，並不實在。實則，前訂單A根本不是正式訂單
    ，上訴人只是請被上訴人準備新的料件，此觀品號都是「00
    0-0000000000」即明，根本不存在此品號。兩造間另紙101
    年3月7日採購訂單（訂單編號相同，亦為000000000，但製
    表日期101年5月30日）【附件四，下稱「前訂單B」】才是
    正式訂單，上訴人購買品號000-0000000000電池，60mA數量
    30,000個，品號000-0000000000電池，50mA數量12,000個，
    上訴人於前訂單B所採購之電池，被上訴人早於101年8月9日
    即已全數出貨完畢（50mA因瑕疵退貨49個，實進11,951個；
    60mA因瑕疵退貨9,387個，實進32,419個），此有上訴人進
    貨單、進貨明細表、付款統一發票可稽（簡上卷第165-243
    頁）。從而，系爭訂單根本與前訂單A或者前訂單B無關。
㈣、上訴人之所以簽發28萬9,891元支票付款，係因被上訴人告知
    其已針對系爭訂單備料，備料內容即如102年6月27日Credit
     Note【附件五】，但上訴人發現品號、數量不正確，有向
    被上訴人反應，但被上訴人表示其已將系爭訂單之系爭電池
    準備好，與Credit Note電池的單價（每個美金0.85元）相
    同，欲藉此矇混過關，上訴人並未在Credit Note上簽認。
    因為當時沒有要實際出貨，待嗣後實際出貨時會有進貨單及
    發票可以核對，故上訴人未強硬要求被上訴人修正Credit N
    ote內容。　　
㈤、上訴聲明：⑴原判決廢棄。⑵前開廢棄部分，被上訴人應給付
    上訴人28萬9,891元，及自起訴狀繕本送達翌日起至清償日
    止，按年息5%計算之利息（簡上卷第327頁）。
二、被上訴人則答辯以：
㈠、不爭執於102年9月2日兌領票款28萬9,891元。然系爭訂單並
    未成立，並非102年6月27日Credit Note、102年7月12日預
    付款單、102年8月31日付款支票所由來之訂單，上訴人故意
    誤導，被上訴人於原審未詳察，有所誤會而予自認，茲依民
    事訴訟法第279條第3項，能證明與事實不符（詳下述），撤
    銷自認（簡上卷第268頁）。
㈡、上訴人係核對被上訴人出具之Credit Note所載品名、規格、
    數量均無誤後，才依Credit Note所載金額28萬9,891元，簽
    發支票付清。Credit Note上記載「品號000-0000000000，4
    ,964個」「品號000-0000003009（註：誤繕為9009），5,88
    1個」「總計28萬9,891元」，顯然與系爭訂單「品號000-00
    00000000，10,891個」「總計美金9,720.22元，匯率30.12
    （換算新臺幣為29萬2,773元）」無一相符，可見系爭訂單
    並非上訴人支付28萬9,891元價金所由來之訂單。
㈢、上訴人依被上訴人出具之Credit Note給付價金28萬9,891元
    ，電池規格自應以Credit Note為準。Credit Note所由來之
    訂單乃「前訂單A」。說明如下：
　⒈101年3月26日，上訴人傳真前訂單A予被上訴人，被上訴人依
    上訴人要求，於101年5月31日至102年5月22日（約1年間）
    分批出貨，尚未全數出貨完畢，如下表所示：
序 號 規格 上訴人採購數量 被上訴人已出貨數量 放在被上訴人公司存貨 放在被上訴人大陸工廠存貨 上訴人貨號 被上訴人貨號 1 50mA，線長30mm 12,000個  4,223個 4,964個  2,813個 000- 0000000000 CYL-60300  50mA，線長42mm 41,000個 20,779個 5,881個 14,340個 000- 0000000000 CYL-60300 2 60mA 12,000個 11,979個    21個    
　
  ⒉101年至102年間，上訴人向被上訴人採購，除前訂單A以外，
    尚有其他產品，但因上訴人本身因素，拒絕被上訴人交貨及
    請款，數度溝通無效，對於未出貨之產品，上訴人一貫採取
    不處理態度。直到102年間，上訴人聲稱其需要其他型號電
    池，希望被上訴人能接受新訂單，被上訴人則告知須先將之
    前已訂貨卻未出貨之電池先處理，再商談新訂單。經兩造商
    談後，上訴人同意先支付前訂單A庫存產品貨款，被上訴人
    遂於102年5月20日開出Credit Note（簡上卷第81頁，數量1
    0,891個）。被上訴人在等待上訴人給付102年5月20日Credi
    t Note價金當中，上訴人突然於102年5月30日向被上訴人開
    出系爭訂單，內容與102年5月20日Credit Note完全相同之
    數量10,891個，被上訴人即告知上訴人，系爭訂單是前訂單
    A的庫存，毋庸再次下訂單，故兩造將系爭訂單取消。
　⒊被上訴人在等待上訴人給付102年5月20日Credit Note價金當
    中，上訴人復拜託被上訴人少量出貨以應付其生產需求，故
    扣除少量出貨及耗損後，最終於102年6月27日重新計算存貨
    數量開具新的Credit Note（即【附件五】，數量10,845個
    ），上訴人並根據102年6月27日Credit Note付清28萬9,891
    元價金。
  ⒋前訂單A係於101年3月26日製表，與該訂單右下角之傳真日期
    相符。上訴人卻臨訟偽造前訂單B（101年5月30日製表），
    然此與上訴人自行製作之「進貨明細表」第一筆貨物早於10
    1年5月25日即已入庫1,040個不符（簡上卷第187頁），可見
    前訂單B不實。　
㈣、兩造間交易條件，被上訴人向上訴人請款時，須提出對帳單
    ，載明出貨內容、數量、請款金額，經上訴人確認後，始完
    成交貨，月結60天支付貨款。被上訴人於102年6月27日開立
    Credit Note交付上訴人，上訴人旋於102年7月12日開立預
    付款單，下方空白處以手寫方式註記「先開應付支票2個月
    後，貨寄放在日電儲存」文字，並先簽發102年8月31日支票
    給付價金28萬9,891元，可見被上訴人已提出給付，上訴人
    亦為貨款對待給付，僅因上訴人無法受領電池，而與被上訴
    人成立另一寄託契約，將電池寄存於被上訴人倉庫儲存。是
    外觀上被上訴人雖繼續占有系爭電池，實際上上訴人因此取
    得間接占有，故就Credit Note所示電池產品，於被上訴人
    將電池寄存於倉庫時，即已依債之本旨全數交付完畢，上訴
    人以被上訴人給付遲延為由解除契約，自屬無據。
㈤、上訴人所採購之電池存放於被上訴人倉庫期間，因為電池有
    期限問題，故被上訴人屢次以電話、口頭催告上訴人提取貨
    物，上訴人均置之不理。上訴人突然於3年後之105年5月27
    日以存證信函催告被上訴人出貨，然系爭電池之存放期間已
    逾保固期間（一年）甚久，恐有安全疑慮，被上訴人即以口
    頭請上訴人前來被上訴人公司清點檢查系爭電池，復於105
    年6月2日發函促請上訴人處理相關訂單，上訴人亦置之不理
    ，應認被上訴人以準備給付之情事通知上訴人，以代提出，
    依民法第235條但書規定，受寄託保管之電池交付義務已履
    行完畢。105年6月14日上訴人突然發函解除契約，被上訴人
    不得已於105年6月16日委託律師函覆關於被上訴人已生產完
    成、保管電池之事實，礙難同意解除契約，並請求上訴人給
    付其餘訂單尚未給付之貨款、倉租及被上訴人因此所受之損
    害，上訴人又置之不理。再經過長達4年之後，上訴人始於1
    09年4月22日提起本件訴訟，甚不合理。茲提出被上訴人已
    經備貨完成之產品照片為證（簡上卷第135-149頁），被上
    訴人確實已備妥如Credit Note所示電池產品。
㈥、退步言之，縱認兩造無另行成立一寄託契約，則關於債務清
    償地之認定，依上訴人製作之預付款單，兩造未約定清償地
    ，本件既屬給付特定型號之電池為標的，上訴人製作預付款
    單之際，所採購電池放在被上訴人公司，則依民法第314條
    第1款規定，清償地亦應定為被上訴人公司，而成為一往取
    債務。經被上訴人多次通知上訴人派員點收貨物，並給付未
    付款項，惟上訴人均置之不理，應係上訴人受領遲延，而非
    被上訴人給付遲延，殊無再課被上訴人承擔給付遲延不利益
    之理。並答辯聲明：上訴駁回（簡上卷第303頁）。
三、本院之判斷：
㈠、上訴人主張兩造間於101年至102年間有電池買賣交易；被上
    訴人曾向上訴人提出102年6月27日Credit Note，但上訴人
    未簽名；上訴人公司內部於102年7月12日製作預付款單，簽
    發到期日102年8月31日、面額28萬9,891元支票1紙交付被上
    訴人作為價金，被上訴人已於102年9月2日兌領票款；上訴
    人於105年5月27日以竹北光明郵局第237號存證信函催告被
    上訴人按照系爭訂單及102年6月27日Credit Note交付系爭
    電池至上訴人公司，但被上訴人要求上訴人指派人員至被上
    訴人倉庫點收；上訴人於105年6 月14日以竹北光明郵局第2
    65號存證信函向被上訴人為解除系爭訂單之意思表示等情，
    為被上訴人所不爭執，並有系爭訂單、102年6月27日Credit
     Note、預付款單、支票、存證信函等影本在卷可稽（原審
    卷第19-53頁），是被上訴人因兩造間電池買賣交易已受領
    價金28萬9,891元之事實，應堪先予認定。
㈡、至於上訴人主張其支付28萬9,891元之緣由，係為預付系爭訂
    單之價金，待日後實際需用電池時再通知被上訴人出貨，詎
    被上訴人經通知後拒不出貨，因被上訴人遲延給付，故解除
    系爭訂單，請求返還已給付價金等語，則為被上訴人所否認
    ，並以前詞置辯。是以，本件爭點厥為：⑴上訴人支付28萬9
    ,891元價金所由來之訂單是否即為系爭訂單？⑵若是，被上
    訴人有無遲延履行依系爭訂單交付系爭電池之義務？⑶兩造
    間有無另行成立寄託契約？⑷上訴人解除系爭訂單是否合法
    ？
㈢、經查，本院基於以下事證及理由，認上訴人支付28萬9,891元
    價金所由來之訂單並非系爭訂單。緣以：
　⒈系爭訂單記載金額為美金9,720.22元、匯率30.12，意即換算
    新臺幣為29萬2,773元，明顯與上訴人所支付28萬9,891元金
    額不符。而102年6月27日Credit Note所示匯率是以「102年
    4月29日匯率29.95」換算，得以推知上訴人支付28萬9,891
    元價金所由來之訂單，早於102年4月29日之前即已議定，應
    與102年5月30日始發出之系爭訂單無關。
　⒉系爭訂單數量「10,891個」為畸零數，不符合兩造間此前訂
    單模式，即訂單數量至少以1千個為最少數量單位。況一般
    科技廠商不會接受畸零數之訂單，既無法精準控制原料投入
    數量，亦浪費人力及產線成本。被上訴人抗辯系爭訂單數量
    10,891個是更早之前訂單尚未全部出貨完畢之庫存數量，較
    為可信。亦符合上訴人自述更早之前訂單，出貨數量會有畸
    零數、亦會扣除少量瑕疵品退貨之結算結果，故系爭訂單應
    非一份獨立、正常之訂單。
　⒊復經本院詳觀系爭訂單『原本』，其上有2處塗佈立可白予以遮
    隱。一處為「預交日」欄內，在立可白下被遮隱之內容為「
    2013/10/31」；另一處為採購金額下方格線空白處，在立可
    白下被遮隱之內容為「取消訂單」戳印。再核至上訴人提出
    在卷之系爭訂單『影本』，原審卷第31頁系爭訂單影本預交日
    「空白」，亦無「取消訂單」4字；上訴人提出在卷之系爭
    訂單『另一份影本』，原審卷第51頁系爭訂單影本預交日「空
    白」，但出現「取消訂單」4字及「6/13」，而且「取消訂
    單」4字出現兩個疊影（表示更早之前曾經取消訂單、塗掉
    、再蓋取消訂單，先後2次位置有部分重疊但未全然重疊）
    。據上徵象，可見上訴人會在其持有之系爭訂單『原本』上自
    行以戳印、立可白、鉛筆等文具修改塗抹，再視需要而影印
    不同版本之影本提出到法院。從而，上訴人對系爭訂單之解
    釋說法即生疑慮（沒有交貨日，純然待通知出貨；因為被上
    訴人於105年6 月14日以存證信函向被上訴人為解除契約之
    意思表示，才在系爭訂單蓋取消訂單戳印及書寫6/13），無
    法遽信。
　⒋再詳觀上訴人支付28萬9,891元價金之預付款單『原本』，其上
    載明下列重點：
　⑴製表人吳惠玲在預付款單繕打「單據日期：2013/07/12」，
    備註欄繕打「備註：預付日電60*30電池款項，貨品暫放日
    電」。
　⑵上訴人員工署名Caily，在預付款單手寫記載「此貨已暫放Ve
    ndor（中譯：供應商）端近一年，因公司無良好存放環境，
    故主管同意先支付貨款（用預付方式）待有需求再正式進料
    驗收，Caily」「Caily71202」。
　⑶上訴人主管署名Rey，在預付款單手寫記載「先開應付支票2
    個月後，貨寄放在日電儲存，Rey7/12」。　
　⑷綜上⑴⑵⑶記載，製表人吳惠玲、員工Caily、主管Rey簽署之日
    期同為102年7月12日，內容顯示上訴人相關人員於102年7月
    12日簽核預付款單之初，即已明知此筆28萬9,891元價金係
    用以支付已放置在被上訴人端將近一年的60*30電池款項，
    只是因為上訴人沒有良好的電池存放環境，才無法受領電池
    。對照於系爭訂單日期於102年5月30日始發出，自不可能有
    將近一年之電池。至於上訴人辯稱是事後因應會計師查核，
    Caily才在預付款單手寫記載上開⑵所示文字云云，並不可採
    ，緣以上開⑵文字之顏色、筆劃粗細、字跡、墨水深淺，均
    與「Caily71202」相同，明顯是102年7月12日同日寫就，而
    非事後補註。況且若非Caily先在預付款單手寫記載上開⑵所
    示內容作為簽呈，其主管Rey即無在同日繼續核准如上開⑶所
    示文字之必要。
　⒌本院將預付款單與系爭訂單兩相對照，兩單非惟金額不符，
    復與上訴人相關人員特意繕打之備註或手寫強調之意旨全然
    不同，可見上訴人支付28萬9,891元價金之預付款單，並非
    基於系爭訂單。反之，被上訴人抗辯系爭訂單於102年間早
    已取消，較符合原審卷第51頁系爭訂單影本上有2個「取消
    訂單」4字疊影之事實而較可信，即上訴人於102年間已取消
    1次，再於105年6月13日取消第2次。至於被上訴人於原審自
    認上訴人給付28萬9,891元價金即係系爭訂單乙節，既經被
    上訴人於第二審證明與事實不符，情形如上，則上訴人依民
    事訴訟法第279條第3項規定撤銷自認，應予准許，附此敘明
    。
　㈣再者，被上訴人抗辯其收取28萬9,891元價金之102年6月27日
    Credit Note所由來之訂單為「前訂單A」非無可能。
　⒈首查，前訂單A右下角有傳真機日期及時間「26.Mar.2012 11
    :02」符合上訴人訂單之「製表日期2012/03/26」，堪信確
    實是上訴人所傳真予被上訴人之訂單。再者，前訂單A所訂
    購之電池品名規格有記載「BATTERY60*30」文字，相當於上
    訴人預付款單之「備註：預付日電60*30電池款項」。又前
    訂單A「預交日：2012/04/13」及「備註：4/15，22K，其餘
    待通知」文字，亦相當於預付款單之「此貨已暫放Vendor端
    近一年」之時間差。
　⒉上訴人固指摘前訂單A之「品號：000-0000000000」等於沒有
    品號，採購人員/單位主管/核准均無人簽章負責，故前訂單
    A為非正式訂單等語，所為指摘固非無據，然前訂單A為上訴
    人標準訂單格式，亦記載採購人員吳惠玲，若果此為非正式
    訂單，則上訴人為何要傳真給被上訴人？且已預定交期？本
    院審酌即使上訴人製作前訂單A之際尚未編定上訴人公司內
    部之品號，但依「品名/規格」之描述，被上訴人已可確認
    能供應此產品，自可接受此份訂單；嗣後上訴人製作前訂單
    B時，已編定上訴人公司內部之品號為000-0000000000及000
    -0000000000，依「品名/規格」之描述，被上訴人可確認能
    供應此產品，仍可接受此份訂單，以前訂單B取代或修改或
    增刪前訂單A之部分內容。此觀前訂單A與前訂單B雖有差異
    ，但均源自於上訴人同一採購單號000000000即明。
　⒊按當事人主張有利於己之事實者，就其事實有舉證之責任。
    ，民事訴訟法第277條前段定有明文。復按民事訴訟如係由
    原告主張權利者，應先由原告負舉證之責，若原告先不能舉
    證，以證實自己主張之事實為真實，則被告就其抗辯事實即
    令不能舉證，或其所舉證據尚有疵累，亦應駁回原告之請求
    （最高法院17年上字第917號判例參照）。基上本院審認結
    果，上訴人無法證明其支付28萬9,891元價金所由來之訂單
    即系爭訂單，揆諸前引法條及判例，不能證明之不利益應歸
    由上訴人承擔。是以，上訴人主張被上訴人拒絕履行系爭訂
    單給付義務而解除系爭訂單，請求返還價金28萬9,891元，
    為無理由。即使被上訴人抗辯其收取28萬9,891元價金之102
    年6月27日Credit Note所由來之訂單為「前訂單A」無法全
    然證實，亦在所不問。　
㈤、102年6月27日Credit Note為上訴人給付28萬9,891元之依據
    ，縱算上訴人辯稱其未簽認，亦不能否定上訴人已按上載金
    額給付之事實。從而，被上訴人受領28萬9,891元價金所應
    為之對待給付（應交付電池貨物內容）自應依此認定。查：
  ⒈102年6月27日Credit Note上載電池內容為「品號000-000000
    0000」為5,881個，「品號000-0000000000」為4,964個，即
    為被上訴人所應為之對待給付（下稱本案應交電池）。
　⒉預付款單上製表人吳惠玲、員工Caily、主管Rey均知悉及載
    明貨物寄放在被上訴人儲存。依兩造間之前交易模式，被上
    訴人向上訴人請款時，須提出對帳單，載明出貨內容、數量
    、請款金額，經上訴人確認後，始完成交貨，月結60天支付
    貨款。而此次請款28萬9,891元之102年6月27日Credit Note
    ，已載明貨物內容、數量、請款金額，經上訴人確認後，簽
    發2個月後支票付款，符合兩造間之前交易模式，惟一不同
    者，乃本案應交電池並未實際交付上訴人而是仍在被上訴人
    倉庫。故本院所應進一步審究者，乃本案應交電池仍在被上
    訴人倉庫此一事實，是否因兩造另行成立寄託契約？
　⑴本案應交電池來自於前訂單A或前訂單B之存貨，業經本院審
    認如前。若按前訂單A，則預交日為101年4月13日，若按前
    訂單B，則預交日為101年6月14日，兩造間此前未曾發生交
    貨遲延之爭議，堪信本案應交電池至遲於101年6月14日前即
    已完成，處於隨時可以交貨之狀態。
　⑵按債務人非依債務本旨實行提出給付者，不生提出之效力。
    但債權人預示拒絕受領之意思，或給付兼需債權人之行為者
    ，債務人得以準備給付之事情，通知債權人，以代提出，民
    法第235條定有明文。本院審酌實體貨物廠商，接受訂單產
    製完成後，一般均會希望儘速交貨，以節省倉儲成本及保管
    風險，並儘速收取貨款以增加現金收入、減少呆帳。對照於
    上訴人自承本身沒有良好之電池存放環境，可以推知被上訴
    人主張上訴人因本身因素，拒絕被上訴人交貨及請款，數度
    電話及口頭溝通無效，應為可信。雖被上訴人無法提出其以
    電話及口頭催告之證明，惟既被上訴人以102年6月27日Cred
    it Note請款，可認被上訴人已以準備給付之事情通知上訴
    人，以代提出。
　⑶稱寄託者，謂當事人一方以物交付他方，他方允為保管之契
    約；又讓與動產物權，而讓與人仍繼續占有動產者，讓與人
    與受讓人間，得訂立契約，使受讓人因此取得間接占有，以
    代交付，民法第589條第1項、第761條第2項分別定有明文。
    上訴人已受給付通知，卻未通知被上訴人交貨日期及進行驗
    收，反而簽發支票付款，並在預付款單備註欄繕打「貨品暫
    放日電」、下方空白處手寫註記「先開應付支票2個月後，
    貨寄放在日電儲存」等文字，堪認被上訴人業已提出給付，
    上訴人亦為給付價金之對待給付，僅因上訴人無法受領本案
    應交電池，而將本案應交電池寄放在被上訴人處，兩造已另
    行以意思表示合致成立一寄託契約，將本案應交電池寄存於
    被上訴人倉庫，而由上訴人取得間接占有。故本案應交電池
    仍在被上訴人倉庫，係因兩造間另成立寄託契約，而非被上
    訴人遲延給付或拒絕給付。
㈥、綜上所述，被上訴人受領28萬9,891元價金所由來之訂單並非
    系爭訂單，且本案應交電池並非如系爭訂單所示，故被上訴
    人並無依據系爭訂單交付系爭電池之義務。從而，上訴人以
    被上訴人未依系爭訂單交付系爭電池為由，解除系爭訂單並
    請求返還28萬9,891元及法定遲延利息，為無理由，不應准
    許，應予駁回。原審判決駁回上訴人之請求，理由雖有部分
    不同，但結論並無二致。上訴意旨指摘原判決不當，求予廢
    棄改判，為無理由，應予駁回。
四、本件事證已臻明確，兩造其餘攻擊防禦方法及證據，核與判
    決結果不生影響，爰不一一論述。
五、據上論結，本件上訴為無理由，依民事訴訟法第436條之1第
    3項、第449條第1項、第78條，判決如主文。
中    華    民    國    111   年    5     月     24   日
                  民事第二庭  審判長法  官  鄭政宗
                                    法  官  王佳惠
                                    法  官  陳麗芬
以上正本係照原本作成。
本判決不得上訴。
中    華    民    國    111   年    5     月     24   日
                                    書記官  曾煜智
【附件一】102年5月30日採購訂單（原審卷第31、51頁）
【附件二】102年7月12日預付款單（原審卷第33頁）
【附件三】101年3月7日訂單（製表日期101年3月26日）（簡上 
           卷第63頁）
【附件四】101年3月7日訂單（製表日期101年5月30日）（簡上 
           卷第165頁）
【附件五】102年6月27日Credit Note（原審卷第35頁＝第25              頁）